【裁判字號】    99,交聲,453
【裁判日期】    990412
【裁判案由】    違反道路交通管理處罰條例聲明異議
【裁判全文】
臺灣桃園地方法院交通事件裁定         99年度交聲字第453號
異  議  人  甲○○
上列受處分人因違反道路交通管理處罰條例案件，對於交通部公
路總局新竹區監理所中壢監理站中華民國99年4 月2 日所為之處
分（原處分案號：壢監裁字第裁53-ZFB067518號）聲明異議，本
院裁定如下：
    主  文
異議駁回。
    理  由
一、原處分意旨略以：異議人即受處分人甲○○於民國98年9 月
    26日下午3 時34分許，駕駛車牌號碼0100-MS 號自用小客貨
    車，行經國道三號南下62.3公里時，跨越槽化線行駛，經內
    政部警政署國道公路警察局第六警察隊龍潭分隊警員照相採
    證後，即以「行駛高速公路未依標線指示行車」為由，逕行
    製單舉發。異議人於舉發通知單上所載應到案日期前向交通
    部公路總局新竹區監理所中壢監理站提出申訴，經原處分機
    關函請舉發機關調查結果，認異議人確有前述違規行為，乃
    依道路交通管理處罰條例第33條第1 項第13款、第63條第1
    項第1 款，違反道路交通管理事件統一裁罰基準及處理細則
    第41條、第43條、第44條、第67條之規定，於99年4 月2 日
    以壢監裁字第裁53-ZFB067518號違反道路交通管理事件裁決
    書，裁處罰鍰新臺幣（下同）3,000 元，並記違規點數1 點
    。
二、異議意旨略以：異議人雖有於前開時、地駕車跨越槽化線行
    駛，惟國道三號高速公路外側車道自南下54公里即國道2 號
    匯入口處開始，至國道三號南下62.3公里即大溪交流道止，
    全長8 公里，均劃有槽化線，異議人自土城三峽方向駛來，
    必須穿越槽化線始得進入外側車道，其槽化線設置顯有瑕疵
    ，為此聲明異議。
三、按汽車行駛於高速公路、快速公路或設站管制之道路，未依
    標誌、標線、號誌指示行車者，處汽車駕駛人3,000 元以上
    6,000 元以下罰鍰，道路交通管理處罰條例第33條第1項第2
    款定有明文。而汽車駕駛人駕駛汽車違反道路交通管理處罰
    條例第33條第1 項規定者，除應依該條所規定之罰鍰處罰外
    ，予記違規點數1 點，此亦為同條例第63條第1項第1款所明
    定。另槽化線，用以引導車輛駕駛人循指示之路線行駛，並
    禁止跨越；劃設於交岔路口、立體交岔之匝道口或其他特殊
    地點；本標線線型分為單實線、Ｙ型線與斜紋線3 種；其顏
    色應與其連接之行車分向線、分向限制線或車道線相同，道
    路交通標誌標線號誌設置規則第171條規定甚明。
四、經查：
  (一)本件異議人於上開所述時間、地點，駕車跨越槽化線行駛之
    違規事實，乃異議人所不否認者，復有採證照片2 張在卷可
    稽，自堪認定，而應予裁罰。
  (二)異議人雖以前揭情詞置辯，惟查：高速公路上各交流道之1
    至2 公里前，均會設有標誌以提醒欲駛離高速公路之駕駛人
    ，復於接近匝道口時，更會劃設出口專用車道供該等駕駛人
    行駛，而本件異議人違規路段亦確為上開設計，此有內政部
    警政署國道公路警察局第六警察隊98年12月10日公警六交字
    第0990670374號函所記載之「國道3 號南向出埔頂隧道後，
    於61.55 公里及62.15 公里處，設置『外側車道為出口專用
    』標誌，亦於該路面標示出口專用，藉以提醒駕駛人注意」
    等語可佐，則異議人欲駛離高速公路時，本應及早進入外側
    車道並依序行駛，然竟捨此不為，而強行自外側車道跨越槽
    化線以駛離該高速公路出口，其確已明顯槽化線係用以引導
    車輛駕駛人循指示之路線行駛，並禁止跨越之設置意旨，自
    有違規，異議人辯稱該處槽化線長達8 公里，設置不當云云
    ，與事實不符，顯有誤會，非可採信。
五、綜上所述，異議人確有上開違規行為，又原處分機關依道路
    交通管理處罰條例第33條第1 項第13款、第63條第1 項第 1
    款、違反道路交通管理事件統一裁罰基準及處理細則，以及
    違反道路交通管理事件統一裁罰基準表所載之裁罰標準之相
    關規定，裁處異議人3,000 元之罰鍰，並記違規點數1 點，
    亦核無違誤，是本件異議自為無理由，應予駁回。
據上論斷，應依道路交通管理處罰條例第87條第2 項、道路交通
案件處理辦法第19條，裁定如主文。
中    華    民    國    99    年    4     月    12    日
                  刑事第五庭  法  官  江春瑩
以上正本證明與原本無異。
如不服本裁定，應於裁定送達後5 日內向本院提出抗告狀。
                              書記官  羅婉榕
中    華    民    國    99    年    4     月    14    日

司法院資訊處製作；財團法人民間司法改革基金會備份。
